【裁判字號】    95,交上易,451
【裁判日期】    950615
【裁判案由】    過失致死
【裁判全文】
臺灣高等法院臺中分院刑事判決       95年度交上易字第451號
上  訴  人
即  被  告  乙○○
                      號
選任辯護人  張績寶律師
上列上訴人因過失致死案件，不服臺灣臺中地方法院95年度交易
字第14號，中華民國95年2月24日第一審判決(起訴案號：臺灣臺
中地方法院檢察署94年度偵字第20441號)，提起上訴，本院判決
如下：
    主  文
上訴駁回。
    犯罪事實及理由
一、本案經本院審理結果，認第一審判決認事用法及量刑均無不
    當，應予維持，並引用第一審判決書記載之犯罪事實、證據
    及理由（如附件）。
二、上訴意旨略以：上訴人即被告乙○○（下稱被告）進入台中
    縣石岡鄉○○路 395號店內購物時，雖忘了顯示自小貨車之
    停車燈或反光標誌，但被告當時已儘量將自小貨車往路邊停
    放，雖有些微占用慢車道，然被告並非倒車或係由巷道內冒
    然駛出，若被害人鄭棋文騎乘重型機車能確實注意車前狀況
    ，應不致於發生碰撞，本件實因被害人疏未注意車前狀況，
    且超速行駛，致撞上被告之自小貨車左後方，被害人應負主
    要之過失責任。又豐勢路上經常有路邊停車，卻甚少發生同
    樣之車禍事故，由此可見本件應係偶發之事故，亦即被告之
    停車與被害人之死亡間並無相當因果關係。況被告之前亦因
    車禍導致中度肢殘，目前兩名子女均在就學中，全家均賴被
    告在花店工作之微薄收入勉強度日，一旦被告入獄服刑，家
    庭經濟勢將陷入困境云云。
三、經查：
  (一)依附卷之交通事故調查報告表（一）及現場照片所示，本件
    肇事時天候雨，路面潮濕，被告停車位置雖有設置路燈，但
    燈光不是很亮，視線不良(見相字第527號卷第18、19、26頁
    ），是本件若非被告併排停車於該處路旁（此部分業據證人
    張榮緒於偵查中證稱屬實，見相字第1280號卷第20頁），且
    三分之一之車身占用機車優先道，妨害機車之通行，亦未顯
    示停車燈光或設置反光標誌之行為（下稱前行為），縱使被
    害人騎乘機疏未注意車前狀況，亦不致於自後撞擊被告之自
    小貨車，顯見被告之前行為應係本案之肇事主因無誤。被告
    之前行為，既係發生本件車禍之原因，即與被害人之死亡間
    具有相當之因果關係，被告辯稱其上開前行為與被害人死亡
    間，並無因果關係存在云云，自不足採。
  (二)又本件係證人即現場商店之負責人陳世杰、張榮緒分別打電
    話報警等情，業據證人陳世杰於偵查中證稱：伊當天晚上在
    店裡聽到撞擊聲後，就到店門口看，看到機車倒地，就馬上
    回到辦公桌打電話報警等語；證人張榮緒於偵查中證稱：當
    時伊剛好送客出去，看到車禍後就打電話報警等語（見相字
    第12802號卷第7、21頁），是被告辯稱係其委託證人陳世杰
    報案云云，自不足採。況被告肇事後，於員警賴南彬前往現
    場處理並詢問何人係肇事者時，亦未向員警坦承肇事等情，
    亦據被告於原審供承在卷（見原審卷第22頁），且依被告於
    警詢所供：「（問：警方於現場處理時，你只承認車輛是你
    所有，為何未向警方告知你車有肇事？）當時我不知道機車
    有撞到我的車」等語，足徵被告於警員查知何人係肇事者前
    ，並未向警員自首犯罪，附此敘明（嗣經本院電詢賴南彬警
    員，賴警員表示係後來發現被告上開自小貨車之後車斗有撞
    擊之痕跡，並留有血跡，才知道肇事者係被告，此有本院之
    公務電話查詢紀錄表可證）。
  (三)本件縱有如被告上訴意旨所稱之家庭困境，然本件被害人因
    而死亡，對其家屬已造成無法彌補之損害，且被告迄未能與
    被害人家屬達成和解，又係肇事之主因，實不宜宣告緩刑。
  (四)綜上所述，本件被告上訴為無理由，應予駁回。
四、據上論斷，應依刑事訴訟法第373條、第368條，判決如主文
    。
本案經檢察甲○○官到庭執行職務。
中    華    民    國    95    年    6    月    15     日
            刑事第十庭  審判長法  官  林  照  明
                              法  官  唐  光  義
                              法  官  蔡  名  曜
上列正本證明與原本無異。
不得上訴。
                              書記官  劉  恆  宏
中    華    民    國    95    年    6    月  20       日
附錄論罪科刑法條
刑法第276條第1項：
因過失致人於死者，處2年以下有期徒刑、拘役或2千元以下罰金
。
                                                      Ａ


司法院資訊處製作；財團法人民間司法改革基金會備份。
